【裁判字號】    92,抗,155
【裁判日期】    920320
【裁判案由】    聲請定其應執行刑
【裁判全文】
臺灣高等法院刑事裁定                              九十二年度抗字第一五五號
    抗告  人即受刑人    甲○○.
右抗告人因定應執行之刑案件，不服台灣基隆地方法院九十二年度聲字第三四號，中
華民國九十二年一月十五日裁定，提起抗告，本院裁定如左：
    主  文
抗告駁回。
    理  由
一、本件抗告意旨略以：裁判確定前犯數罪，分別宣告之有期徒刑均未逾六個月，依
    刑法第四十一條規定各得易科罰金者，因依同法第五十一條併合處罰定其應執行
    之刑逾六個月，致其宣告刑不得易科罰金時，將造成對人民自由權利之不必要限
    制，與憲法第二十三條規定未盡相符，故對於前述因併合處罰所定執行刑逾六個
    月之情形，不受刑法第四十一條關於易科罰金以六個月以下有期徒刑為限之限制
    ，抗告人所犯九十二年執字第四十七號妨害投票，宣告刑有期徒刑三個月，仍應
    准其易科罰金，詎原審定應執行之結果竟不准易科罰金，與上解釋精神有違，且
    受刑人所犯妨害自由案件，已經提起再審，請俟再審結果再已妨害投票案件合併
    定其應執行刑，爰依法提起抗告。
二、按司法院大法官會議釋字第三六六號解釋所稱「併合處罰所定執行刑逾六個月情
    形，刑法第四十一條關於易科罰金以六個月以下有期徒刑為限之規定部分，應自
    本解釋公布之日起，至遲於屆滿一年時失其效力。」，係指裁判確定前犯數罪，
    分別宣告之有期徒刑均未逾六個月，依刑法第四十一條規定各得易科罰金者，因
    依同法第五十一條併合處罰定其應執行之刑逾六個月而言，最高法院九十年度台
    抗字第三八八號裁定採同一見解。又聲請再審，無停止刑罰執行之效力，刑事訴
    訟法第四百三十條亦定有明文。
三、本件原裁定以抗告人甲○○因妨害自由案件，經本院判處有期徒刑八月確定。又
    因妨害投票案件，經原審法院判處有期徒刑三月，如易科罰金，以三百元折算一
    日確定。抗告人於裁判確定前所犯妨害投票罪經宣告處有期徒刑三月，適用刑法
    第四十一條規定得諭知易科罰金，然其所犯妨害自由案件經宣告有期徒刑八月，
    不符合刑法第四十一條得易科罰金之標準，經併合處罰結果，依司法院院字第二
    七○二號及大法官會議釋字第一四四號解釋，自不得易科罰金，原審所為抗告人
    應執行有期徒刑十月之裁定，經核尚無不合，又裁判確定前犯數罪者，併合處罰
    之；數罪併罰，有二裁判以上者，依第五十一條之規定，定其應執行之刑，刑法
    第五十條、第五十一條、第五十三條亦有明文。抗告人於裁判確定前所犯妨害自
    由、妨害投票等案件，原審准檢察官聲請，定其應執行之刑，於法有據，至於抗
    告人甲○○所犯妨害自由案件縱已聲請再審，惟無停止刑罰執行之效力，自亦得
    定應執行之刑，抗告意旨徒憑己見指摘原裁定不當，為無理由，應予駁回。
四、據上論結，應依刑事訴訟法第四百十二條，裁定如主文。
中    華    民    國    九十二    年     三      月       二 十       日
                            臺灣高等法院刑事第十庭
                                審判長法  官  溫  耀  源
                                      法  官  何  菁  莪
                                      法  官  邱  同  印
右正本證明與原本異。
如不服本裁定，應於收受送達後五日內向本院提出抗告狀。
                                      書記官  莊  昭  樹
中    華    民    國    九十二    年     三      月       二 十       日


司法院資訊處製作；財團法人民間司法改革基金會備份。
